【裁判字號】    99,上訴,565
【裁判日期】    990831
【裁判案由】    違反槍砲彈藥刀械管制條例
【裁判全文】
臺灣高等法院刑事判決                 99年度上訴字第565號
上  訴  人
即  被  告  甲○○
選任辯護人  關維忠律師
上列上訴人即被告因違反槍砲彈藥刀械管制條例案件，不服臺灣
板橋地方法院97年度訴字第2295號，中華民國98年12月16日第一
審判決（起訴案號：臺灣板橋地方法院檢察署97年度偵字第7796
號），提起上訴，本院判決如下：
    主  文
上訴駁回。
    事  實
一、甲○○明知具有殺傷力之衝鋒槍、手槍、子彈，均係槍砲彈
    藥刀械管制條例所列管之槍枝、子彈，未經許可不得持有、
    寄藏，竟仍於民國94年下半年間某日時，在其位於臺北縣中
    和市○○路677號13樓之5住處，受某成年男性友人（甲○○
    稱該名男子為蘇育民，業於94年11月4日死亡）之託，代為
    保管該名男子所有之如附表所示、具有殺傷力之衝鋒槍1 支
    、手槍2支、子彈合計248顆等物（槍枝、子彈種類均詳附表
    所示），並將之均藏放於其上址住處內，而寄藏上開槍枝、
    子彈。嗣於97年2月22日晚間6時許，為警於甲○○上址住處
    將其查獲，並扣得如附表所示之衝鋒槍1支、手槍2支、子彈
    合計248顆等物。
二、案經臺北縣政府警察局海山分局報請臺灣板橋地方法院檢察
    署檢察官偵查起訴。
    理  由
一、證據能力部分：
    按司法警察等偵查輔助人員於案件未移送檢察官偵辦前之調
    查犯罪階段，先行將證物送請檢察機關概括選任之專責鑑定
    機關實施鑑定，基於檢察一體原則，該鑑定機關亦應視同受
    承辦檢察官所選任或囑託而執行鑑定業務，其等出具之書面
    鑑定報告乃現行刑事訴訟法第206條所定之鑑定人書面報告
    ，屬傳聞證據法則之例外，應具有證據能力。查內政部警政
    署刑事警察局係經臺灣高等法院檢察署檢察長概括選任之關
    於槍彈有無殺傷力之鑑定機關，此有臺灣高等法院檢察署92
    年9月9日檢文允字第0921001203號函文1份在卷可憑；從而
    ，本件承辦警員依前開函文所為概括選任鑑定機關之意旨，
    於移送檢察官偵查前之調查犯罪階段，將扣案槍枝、子彈等
    物送請內政部警政署刑事警察局進行有無殺傷力之鑑定，該
    鑑定機關所出具之卷附97年3月14日刑鑑字第0970027973號
    槍彈鑑定書，自有證據能力，合先敘明。
二、上揭事實，業據上訴人即被告甲○○（下稱被告）迭於警詢
    、檢察官偵查、原審及本院審理時均坦白承認，並有查獲現
    場照片17幀在卷可稽，及如扣案附表所示之衝鋒槍1支、手
    槍2支、子彈合計248顆（因鑑定試射73顆，所餘子彈合計
    175顆；詳後述）等扣案可資佐證。又上開如附表所示之槍
    枝、子彈，經送請內政部警政署刑事警察局鑑定之結果，認
    如附表編號1所示之衝鋒槍1支，係口徑9mm制式衝鋒槍，為
    德國HK廠SP89型，槍號為00-00000，槍管內具6條右旋來復
    線，擊發功能正常，可供擊發同口徑制式子彈使用，認具殺
    傷力；如附表編號2所示之手槍1支，係口徑0.45吋制式半自
    動手槍，為西班牙STAR廠PD型，槍號為0000000，槍管內具6
    條右旋來復線，擊發功能正常，可供擊發同口徑制式子彈使
    用，認具殺傷力；如附表編號3所示之手槍1支，係口徑9mm
    制式半自動手槍，為美國BERETTA廠92FS Compact Type M型
    ，槍號為E75094Z，槍管內具6條右旋來復線，擊發功能正常
    ，可供擊發同口徑制式子彈使用，認具殺傷力；如附表編號
    4所示之子彈179顆，均係口徑9mm制式子彈，採樣50顆試射
    ，均可擊發，認具殺傷力；如附表編號5所示之子彈8顆，均
    係口徑0.380吋制式子彈，採樣3顆試射，均可擊發，認具殺
    傷力；如附表編號6所示之子彈61顆，均係口徑0.45吋制式
    子彈，採樣20顆試射，均可擊發，認具殺傷力，此亦有內政
    部警政署刑事警察局97年3月14日刑鑑字第0970027973號槍
    彈鑑定書1份在卷可按，足認被告上開自白，核與事實相符
    。本件事證明確，被告犯行堪以認定。
三、核被告所為，係犯槍砲彈藥刀械管制條例第7條第4項之未經
    許可寄藏衝鋒槍、未經許可寄藏手槍罪，及同條例第12條第
    4項之未經許可寄藏子彈罪；被告未經許可持有衝鋒槍、手
    槍、子彈之低度行為，應為寄藏之高度行為所吸收，均不另
    論罪。被告以一受寄代藏之行為，同時寄藏上開衝鋒槍1支
    、手槍2支、子彈合計248顆，而觸犯數罪名，為想像競合犯
    ，應依刑法第55條規定，從一較重之未經許可寄藏手槍罪處
    斷。至被告之選任辯護人雖以：被告為警查獲前5年內均無
    犯罪前科，素行尚稱良好，為警查獲後亦配合警方調查，並
    無任何隱匿、否認之情，犯後態度良好，且被告寄藏扣案槍
    枝、子彈，亦未持以從事不法之行為，其犯罪情節實屬情輕
    法重，應適用刑法第59條規定，酌減被告之刑云云；惟查，
    本件被告寄藏槍枝、子彈之期間非短，其所寄藏之槍枝、子
    彈，復均屬制式槍械、彈藥，殺傷力強大，且被告寄藏之槍
    枝數量多達3支，子彈數量更高達248顆，甚者該批子彈絕大
    多數為上開槍枝所適用之同口徑子彈，槍、彈同歸屬於1人
    ，其危險性不言而喻，對於社會治安之潛在性威脅不容小覷
    ；是被告之行為，於客觀上尚不足引起一般之同情，亦無處
    以法定最低刑度猶嫌過重之情狀，自與刑法第59條所規定得
    酌減其刑之要件不合，本院無從援引上開規定以減輕其刑，
    此併予敘明。
四、原審以被告本案事證明確，因之適用槍砲彈藥刀械管制條例
    第7條第4項、第12條第4項，刑法第11條前段、第55條、第
    42條第3項、第38條第1項第1款等規定，並審酌被告犯罪之
    動機、目的、手段、未經許可寄藏管制槍枝、子彈對於社會
    治安之負面影響非輕，及被告寄藏管制槍枝、子彈尚查無其
    他之犯罪目的，犯後亦坦承犯行，表示悔意，態度尚稱良好
    等一切情狀，量處被告有期徒刑5年2月，併科罰金新臺幣
    100,000元，罰金如易服勞役，以新臺幣1,000元折算1日。
    並說明扣案如附表「應沒收物」欄所示之衝鋒槍1支、手槍2
    支、試射後所餘之子彈合計175顆等，均屬違禁物，應依刑
    法第38條第1項第1款規定宣告沒收；至業經鑑定機關試射之
    子彈合計73顆，其火藥部分均已因擊發而燃燒殆盡，其餘部
    分亦裂解為彈頭及彈殼，不復具子彈之外型及功能，自非屬
    違禁物，爰不併予宣告沒收。核其認事、用法均無違誤，量
    刑亦稱妥適。被告上訴意旨，空言指摘原審量刑過重云云，
    尚無可採，其執此上訴意旨，任意指摘原判決不當，求予撤
    銷改判，為無理由，應予駁回。
據上論斷，應依刑事訴訟法第368條，判決如主文。
本案經檢察官羅建勛到庭執行職務。
中    華    民    國    99    年    8     月    31    日
                  刑事第二十庭審判長法  官  楊貴雄
                                    法  官  周明鴻
                                    法  官  林銓正
以上正本證明與原本無異。
如不服本判決，應於收受送達後10日內向本院提出上訴書狀，其
未敘述上訴之理由者並得於提起上訴後10日內向本院補提理由書
（均須按他造當事人之人數附繕本）「切勿逕送上級法院」。
                                    書記官  張淨卿
中    華    民    國    99    年    9     月    1     日
附錄：本案論罪科刑法條全文
槍砲彈藥刀械管制條例第7條
未經許可，製造、販賣或運輸火砲、肩射武器、機關槍、衝鋒槍
、卡柄槍、自動步槍、普通步槍、馬槍、手槍或各類砲彈、炸彈
、爆裂物者，處死刑、無期徒刑或 7 年以上有期徒刑；處徒刑
者，併科新臺幣 3 千萬元以下罰金。
未經許可，轉讓、出租或出借前項所列槍砲、彈藥者，處無期徒
刑或 5 年以上有期徒刑，併科新臺幣 1 千萬元以下罰金。
意圖供自己或他人犯罪之用，而犯前二項之罪者，處死刑或無期
徒刑；處徒刑者，併科新臺幣 5 千萬元以下罰金。
未經許可，持有、寄藏或意圖販賣而陳列第 1 項所列槍砲、彈
藥者，處 5 年以上有期徒刑，併科新臺幣 1 千萬元以下罰金。
意圖供自己或他人犯罪之用，以強盜、搶奪、竊盜或其他非法方
法，持有依法執行公務之人所持有之第 1 項所列槍砲、彈藥者
，得加重其刑至二分之一。
第 1 項至第 3 項之未遂犯罰之。
槍砲彈藥刀械管制條例第12條
未經許可，製造、販賣或運輸子彈者，處 1 年以上 7 年以下有
期徒刑，併科新台幣 500 萬元以下罰金。
未經許可，轉讓、出租或出借子彈者，處 6 月以上 5 年以下有
期徒刑，併科新台幣 300 萬元以下罰金。
意圖供自己或他人犯罪之用，而犯前二項之罪者，處 3 年以上
10 年以下有期徒刑，併科新台幣 700 萬元以下罰金。
未經許可，持有、寄藏或意圖販賣而陳列子彈者，處 5 年以下
有期徒刑，併科新台幣 300 萬元以下罰金。
第 1 項至第 3 項之未遂犯罰之。
附表：
┌──┬─────────────────┬─────────┐
│編號│槍枝（子彈）種類                  │應沒收物          │
│    │                                  │                  │
├──┼─────────────────┼─────────┤
│1   │衝鋒槍1支（槍枝管制編號：00000000 │左開衝鋒槍1支     │
│    │51），係口徑9mm制式衝鋒槍，為德國 │                  │
│    │HK廠SP 89型，槍號為00-00000。     │                  │
├──┼─────────────────┼─────────┤
│2   │手搶1支（槍枝管制編號：0000000000 │左開手槍1支       │
│    │），係口徑0.45吋制式半自動手槍，為│                  │
│    │西班牙STAR廠PD型，槍號為0000000 。│                  │
│    │                                  │                  │
├──┼─────────────────┼─────────┤
│3   │手槍1支（槍枝管制編號：0000000000 │左開手槍1支       │
│    │），係口徑9mm制式半自動手槍，為美 │                  │
│    │國BERETTA廠92FS Compact Type M型，│                  │
│    │槍號為E75094Z。                   │                  │
├──┼─────────────────┼─────────┤
│4   │子彈179 顆（鑑定試射50顆），均係口│試射後所餘之子彈  │
│    │徑9mm 制式子彈。                  │129顆             │
├──┼─────────────────┼─────────┤
│5   │子彈8 顆（鑑定試射3顆），均係口徑 │試射後所餘之子彈5 │
│    │0.380 吋制式子彈。                │顆                │
├──┼─────────────────┼─────────┤
│6   │子彈61顆（鑑定試射20顆），均係口徑│試射後所餘之子彈41│
│    │0.45吋制式子彈。                  │顆                │
└──┴─────────────────┴─────────┘

司法院資訊處製作；財團法人民間司法改革基金會備份。
